最高法院刑事判決　　　　　　　　　　　　　　　八十八年度台上字第二二二五號
　　上　訴　人　台灣高等法院台中分院檢察署檢察官
　　被　　　告　甲○○
右上訴人因被告違反麻醉藥品管理條例案件，不服台灣高等法院台中分院中華民國八
十八年二月二日第二審判決 (八十七年度上訴字第二七七五號，起訴案號：台灣台中
地方法院檢察署八十六年度偵字第一九○四七、一九三二○號) ，提起上訴，本院判
決如左：
    主  文
上訴駁回。
    理  由
按刑事訴訟法第三百七十七條規定：上訴於第三審法院，非以判決違背法令為理由，
不得為之。是提起第三審上訴，應以原判決違背法令為理由，係屬法定要件，且必須
依據卷內資料為具體之指摘，並足據以辨認原判決已具備違背法令之形式，始屬相當
。本件原判決以公訴意旨略稱：被告甲○○意圖營利，於民國八十六年八月底某日，
在台中市○○路城市經典大樓友人住處，以一包新台幣（下同）五百元之價格，販賣
安非他命一包予其以前之女友黃美鳳一次。嗣於八十六年九月九日十三時三十分許，
經警在台中市○○路三十八號五樓查獲黃美鳳所有之吸食器一組，而供出其所吸食之
安非他命係向甲○○購買，因認甲○○涉有麻醉藥品管理條例第十三條之一第二項第
一款之罪嫌。惟經審理結果，以證人黃美鳳於八十六年九月九日警訊中供稱：「我向
他（指被告）購買兩次，一次五百元，一次一千元，但那是幾個月前購買的，時間地
點忘記了，最近我就沒有向他購買了」，同年月十日檢察官偵查中供稱：「另甲○○
也是八月底於城市經典大樓給了我一次」，於第一審則稱：「在台中市○○路城市經
典大樓朋友住處，我向甲○○買過一次，一千元，一小包，是甲○○拿給我的」等語
，其對購買之次數及金額，所供已前後不一。且八十六年九月九日警訊中供稱「是幾
個月前」向被告購買，最近則無交易；九月十日偵訊中則稱是八十六年八月底向被告
購買，關於購買之時間顯不相符。況黃美鳳於警訊中陳稱其僅在八十六年八月底及九
月六日各吸用安非他命一次，與其所供「幾個月前」向被告購買安非他命，事實亦屬
矛盾。至扣案之吸食器一組，僅能證明黃美鳳有吸用安非他命，無從資為不利被告之
證據，應認不能證明其犯罪。因而撤銷第一審判決，改判諭知被告無罪。並說明本件
起訴部分既經判決被告無罪，移送併辦意旨以被告另自八十七年五月二十八日起，至
同年六月二十九日止，夥同其現任女友姚薇薇、計程車司機王傳偉販賣安非他命部分
，即無連續犯裁判上一罪關係，應退回檢察官另行處理，經核並無不合。上訴意旨略
以：證人黃美鳳前後所供雖略有出入，但關於安非他命是向被告購買之基本事實並無
歧異，且黃美鳳之尿液經驗出安非他命，移送併辦部分亦經姚薇薇、王傳偉證述屬實
，原判決認定被告未販賣安非他命予黃美鳳，於法有違云云。惟採證認事，係事實審
法院職權之行使，其對證據證明力所為之判斷，苟係基於吾人日常生活之經驗，而未
違背客觀上應認為確實之定則，又已敘述其何以為此一判斷之理由者，即不能任意指
為違法。原審就證人黃美鳳之證言有如何之瑕疵，無從採為認定被告有罪之證據，以
及黃美鳳有吸用安非他命，不能資為不利被告之認定，均已論斷甚詳，核與證據法則
並無違背。而本件起訴部分既不能證明被告犯罪，移送併辦部分與本件即不生裁判上
一罪關係，自無從予以審論。上訴意旨，對原審採證認事職權之適法行使，任意指為
違法，難認係適法之第三審上訴理由。其上訴違背法律上之程式，應予駁回。
據上論結，應依刑事訴訟法第三百九十五條前段，判決如主文。
中      華      民      國    八十八    年      四      月    二十九    日
                              最高法院刑事第四庭
                                  審判長法官  黃  劍  青
                                        法官  劉  敬  一
                                        法官  林  增  福
                                        法官  邵  燕  玲
                                        法官  張  清  埤
      右正本證明與原本無異
                                              書  記  官
中      華      民      國    八十八    年      五      月      五      日
